臺灣花蓮地方法院刑事判決　　　　　　　 100年度訴字第10號
公　訴　人　臺灣花蓮地方法院檢察署檢察官
被　　　告　黃秀燕
指定辯護人　陳正忠律師
上列被告因違反毒品危害防制條例案件，經檢察官提起公訴（99
年度偵字第1138號），本院判決如下：
    主  文
黃秀燕販賣第一級毒品共陸罪，各處如附表所示之刑。應執行有
期徒刑玖年，未扣案之販賣第一級毒品所得共新臺幣捌仟柒佰元
及門號0000000000號行動電話壹具（含SIM 卡壹張）均沒收之，
販賣第一級毒品所得共新臺幣捌仟柒佰元，如全部或一部不能沒
收時，以其財產抵償之，門號0000000000號行動電話壹具（含SI
M 卡壹張），如全部或一部不能沒收時，追徵其價額。
    事  實
一、黃秀燕先後意圖營利，基於販賣第一級毒品海洛因之犯意，
    於如附表所示時間，均使用其所有門號0000000000號行動電
    話，與如附表所示販賣對象聯絡，隨即在如附表所示地點，
    交付如附表所示數量之海洛因與各該販賣對象，並收取如附
    表所示價金。嗣經警對黃秀燕所使用之上開行動電話執行通
    訊監察，因而循線查獲。
二、案經花蓮縣警察局花蓮分局報告臺灣花蓮地方法院檢察署檢
    察官偵查起訴。
    理  由
壹、證據能力部分：
    按被告以外之人於審判外之陳述，雖不符刑事訴訟法第 159
    條之1 至第159 條之4 之規定，而經當事人於審判程序同意
    作為證據，法院審酌該言詞陳述或書面陳述作成時之情況，
    認為適當者，亦得為證據。當事人、代理人或辯護人於法院
    調查時知有第159 條第1 項不得為證據之情形，而未於言詞
    辯論終結前聲明異議者，視為有前項之同意，同法第159 條
    之5 第1 項、第2 項定有明文。立法意旨在於傳聞證據未經
    當事人之反對詰問予以核實，原則上先予排除，惟若當事人
    已放棄反對詰問權，於審判程序中表明同意該等傳聞證據可
    作為證據，基於尊重當事人對傳聞證據之處分權，及證據資
    料愈豐富，愈有助於真實發見之理念，且強化言詞辯論主義
    ，使訴訟程序得以順暢進行，上開傳聞證據亦均具有證據能
    力。查本案據以認定被告黃秀燕犯罪事實存否之被告以外之
    人之言詞或書面陳述，被告、辯護人及檢察官於本院審理時
    ，或均同意作為證據，或於本院言詞辯論終結前，均未聲明
    異議，而本院審酌該言詞陳述及書面陳述作成之情況，未見
    有何不適當之情形，故依前開規定，均得為證據。
貳、實體部分：
一、上開犯罪事實，業據被告黃秀燕於偵查及本院審理中坦白承
    認（見偵卷第72至73頁，本院卷第64頁），核與證人即如附
    表所示販賣對象各於警詢、偵查中所證情節相符（分別見警
    卷第39至45、56至61頁，偵卷第26至28、47至49、57至61頁
    ）；此外，尚有對門號0000000000號行動電話實施通訊監察
    之通訊監察書及譯文在卷可參（見警卷第80至81、84至86、
    88至89、93至94、113 至115 頁），足認被告之自白核與事
    實相符，本案事證明確，其上開犯行，堪予認定，應依法論
    科。
二、論罪科刑：
（一）查海洛因為毒品危害防制條例第2 條第2 項第1 款所列之
      第一級毒品。被告先後販賣該等毒品，核其所為，均係犯
      毒品危害防制條例第4 條第1 項之販賣第一級毒品。被告
      販賣海洛因前之持有該毒品之低度行為，業分別為各次販
      賣之高度行為所吸收，均不另論罪。被告先後販賣第一級
      毒品，犯意各別，時地分殊，應予分論併罰。被告偵查及
      本院審理中均自白本案販賣第一級毒品之犯行，就如附表
      所示各次販賣第一級毒品罪，均符合「於偵查及審判中均
      自白」要件，故就被告所犯上開各罪，均依毒品危害防制
      條例第17條第2 項規定，分別減輕其刑。再觀諸本案被告
      販賣第一級毒品之情節，其各次販賣之價金不等，然均非
      甚鉅，出售數量咸尚屬微，顯無法與長期大量販賣毒品之
      毒梟所販入賣出之毒品動輒以公斤計算之情況比擬，堪認
      被告惡性並非至為重大，所為無非因學歷非高，又交友不
      慎，使己亦耽溺於毒品之施用，導致不易覓得條件良好之
      工作，囿於經濟壓力，起於一時貪念，徵其販賣對象、規
      模、數量均有限，即其各該犯行，分別所生實害均難謂嚴
      重，其犯罪情狀顯可憫恕，認量處各罪之最低法定刑度，
      均猶屬過重，客觀上足以引起一般人之同情，故認檢察官
      稱應援引刑法第59條規定酌減被告刑度，容有其據，爰依
      刑法第59條規定，就所犯販賣第一級毒品之各罪，分別均
      酌減其刑，並均依法遞減之。至被告於偵查中固曾向檢察
      官供稱其本案之毒品來源（該人真實姓名年籍詳臺灣花蓮
      地方法院檢察署100 年1 月21日花檢慶忠99偵1138字第01
      232 號函及所附彌封袋內資料，參本院卷第48至49頁），
      然因無相關具體事證顯示該毒品來源、本案被告犯罪之正
      犯或共犯業因其所為上開供述而經查獲，有前揭函文及本
      院電話紀錄表附卷可憑（參本院卷第 57之1頁），即無毒
      品危害防制條例第17條第 1項規定之適用，辯護人為被告
      請求依該項規定減輕刑度，非無誤會。
（二）爰審酌被告明知海洛因屬第一級毒品，施用者容易上癮而
      戒除不易，除危害人體健康，對於社會秩序、治安亦恐生
      危害，竟仍販賣上開毒品，所為誠屬不該；惟考量其犯後
      坦承犯行，態度容可，各次販賣毒品所得均非屬鉅，數量
      尚微，又其犯罪動機、目的、並非至為惡劣，兼衡其販賣
      規模有限，及參酌其所述犯罪當時之生活狀況、智識程度
      等一切情狀，分別量處如主文所示之刑，並定其應執行之
      刑。被告犯販賣第一級各罪分別所得如附表所示之價款雖
      未扣案，然經被告收取者，不能證明業已滅失，應依同條
      例第19條第1 項規定，於被告所犯各該部分之罪名項下，
      宣告沒收之，如全部或一部不能沒收時，以其財產抵償之
      。又其先後均使用門號0000000000號行動電話，作如附表
      所示販賣第一級毒品罪所用，有上開通訊監察譯文在卷可
      證，而該門號SIM 卡及插置使用之行動電話均為被告所有
      ，業據被告於本院審理中陳述明確（參本院卷第39、64頁
      ），則該等物品雖未扣案，仍應依法宣告沒收，爰依毒品
      危害防制條例第19條第1 項規定，於被告所犯如附表所示
      各次販賣第一級毒品罪所處主刑後，均諭知沒收，如全部
      或一部不能沒收時，應追徵其價額。
據上論斷，應依刑事訴訟法第299 條第1 項前段，毒品危害防制
條例第4 條第1 項、第17條第2 項、第19條第1 項，刑法第11條
、第59條、第51條第5 款、第9 款，判決如主文。
本案經檢察官陳鴻濤到庭執行職務。
中    華    民    國   100    年    4     月    15    日
                  刑事第四庭  審判長  法  官  陳月雯
                                      法  官  曹庭毓
                                      法  官  戴韻玲
以上正本證明與原本無異。
如不服本判決應於收受送達後10日內向本院提出上訴書狀，並應
敘述具體理由。其未敘述上訴理由者，應於上訴期間屆滿後20日
內向本院補提理由書(均須按他造當事人之人數附繕本)「切勿逕
送上級法院」。
中    華    民    國   100    年    4     月    15    日
                                      書記官
附錄法條：
毒品危害防制條例第4 條第1 項
製造、運輸、販賣第一級毒品者，處死刑或無期徒刑；處無期徒
刑者，得併科新臺幣 2 千萬元以下罰金。
附表
┌──┬────┬───┬──┬─────┬─────┬─────────────────────────────┐
│編號│時間    │地點  │販賣│數量      │價金      │主文                                                      │
│    │        │      │對象│（海洛因）│（新臺幣）│                                                          │
├──┼────┼───┼──┼─────┼─────┼─────────────────────────────┤
│1   │98年10月│花蓮縣│賴宏│約0.1 公克│1,000元   │黃秀燕販賣第一級毒品，處有期徒刑柒年柒月，未扣案之販賣第一│
│    │29日下午│花蓮市│忠  │（起訴書記│          │級毒品所得新臺幣壹仟元及門號0000000000號行動電話壹具（含SI│
│    │4 時12分│國民超│    │載數量不詳│          │M 卡壹張）均沒收之，販賣第一級毒品所得新臺幣壹仟元，如全部│
│    │許      │商    │    │）        │          │或一部不能沒收時，以其財產抵償之，門號0000000000號行動電話│
│    │        │      │    │          │          │壹具（含SIM 卡壹張），如全部或一部不能沒收時，追徵其價額。│
├──┼────┼───┼──┼─────┼─────┼─────────────────────────────┤
│2   │98年11月│花蓮縣│賴宏│約0.4 公克│3,000元   │黃秀燕販賣第一級毒品，處有期徒刑柒年玖月，未扣案之販賣第一│
│    │1 日上午│吉安鄉│忠  │（起訴書誤│          │級毒品所得新臺幣參仟元及門號0000000000號行動電話壹具（含SI│
│    │5 時45分│慈惠二│    │載為8 分之│          │M卡 壹張）均沒收之，販賣第一級毒品所得新臺幣參仟元，如全部│
│    │許      │街124 │    │1 公克即0.│          │或一部不能沒收時，以其財產抵償之，門號0000000000號行動電話│
│    │        │號賴宏│    │125 公克）│          │壹具（含SIM 卡壹張），如全部或一部不能沒收時，追徵其價額。│
│    │        │忠住處│    │          │          │                                                          │
│    │        │樓下  │    │          │          │                                                          │
├──┼────┼───┼──┼─────┼─────┼─────────────────────────────┤
│3   │98年11月│花蓮縣│林經│約0.1 公克│約定1,000 │黃秀燕販賣第一級毒品，處有期徒刑柒年柒月，未扣案之販賣第一│
│    │1 日中午│花蓮市│凱  │（起訴書記│元，由林經│級毒品所得新臺幣柒佰元及門號0000000000號行動電話壹具（含SI│
│    │12時32分│國聯五│    │載數量不詳│凱先行交付│M 卡壹張）均沒收之，販賣第一級毒品所得新臺幣柒佰元，如全部│
│    │許      │路黃秀│    │）        │700 元，餘│或一部不能沒收時，以其財產抵償之，門號0000000000號行動電話│
│    │        │燕租屋│    │          │購毒價金30│壹具（含SIM 卡壹張），如全部或一部不能沒收時，追徵其價額。│
│    │        │處樓下│    │          │0 元則經賒│                                                          │
│    │        │      │    │          │欠而未交付│                                                          │
├──┼────┼───┼──┼─────┼─────┼─────────────────────────────┤
│4   │98年11月│花蓮縣│林經│約0.1 公克│1,000元   │黃秀燕販賣第一級毒品，處有期徒刑柒年柒月，未扣案之販賣第一│
│    │1 日下午│花蓮市│凱  │（起訴書記│          │級毒品所得新臺幣壹仟元及門號0000000000號行動電話壹具（含SI│
│    │4 時52分│國聯五│    │載數量不詳│          │M 卡壹張）均沒收之，販賣第一級毒品所得新臺幣壹仟元，如全部│
│    │許      │路黃秀│    │）        │          │或一部不能沒收時，以其財產抵償之，門號0000000000號行動電話│
│    │        │燕租屋│    │          │          │壹具（含SIM 卡壹張），如全部或一部不能沒收時，追徵其價額。│
│    │        │處樓下│    │          │          │                                                          │
├──┼────┼───┼──┼─────┼─────┼─────────────────────────────┤
│5   │98年10月│花蓮縣│劉文│約0.1 公克│1,000元   │黃秀燕販賣第一級毒品，處有期徒刑柒年柒月，未扣案之販賣第一│
│    │29日下午│花蓮市│順  │（起訴書記│          │級毒品所得新臺幣壹仟元及門號0000000000號行動電話壹具（含SI│
│    │2 時26分│遠東百│    │載數量不詳│          │M 卡壹張）均沒收之，販賣第一級毒品所得新臺幣壹仟元，如全部│
│    │許      │貨公司│    │）        │          │或一部不能沒收時，以其財產抵償之，門號0000000000號行動電話│
│    │        │旁之全│    │          │          │壹具（含SIM 卡壹張），如全部或一部不能沒收時，追徵其價額。│
│    │        │家便利│    │          │          │                                                          │
│    │        │商店  │    │          │          │                                                          │
├──┼────┼───┼──┼─────┼─────┼─────────────────────────────┤
│6   │98年11月│花蓮縣│劉文│約0.2 公克│2,000元   │黃秀燕販賣第一級毒品，處有期徒刑柒年捌月，未扣案之販賣第一│
│    │1 日晚上│花蓮市│順  │至0.25公克│          │級毒品所得新臺幣貳仟元及門號0000000000號行動電話壹具（含SI│
│    │9 時25分│中華國│    │（起訴書記│          │M 卡壹張）均沒收之，販賣第一級毒品所得新臺幣貳仟元，如全部│
│    │許      │小附近│    │載數量不詳│          │或一部不能沒收時，以其財產抵償之，門號0000000000號行動電話│
│    │        │      │    │）        │          │壹具（含SIM 卡壹張），如全部或一部不能沒收時，追徵其價額。│
└──┴────┴───┴──┴─────┴─────┴─────────────────────────────┘